臺灣臺中地方法院刑事判決
109年度訴字第2858號
公  訴  人  臺灣臺中地方檢察署檢察官
被      告  黃雯琦


指定辯護人  本院公設辯護人梁乃莉 
上列被告因偽造有價證券案件，經檢察官提公訴（109年度偵字
第22786號），及移送併辦（110年度偵字第1031號），本院判決
如下：
    主    文
本件公訴不受理。
    理    由
一、公訴意旨詳如起訴書所載（如附件一）。
二、按被告死亡或為被告之法人已不存續者，應諭知不受理之判
    決，並得不經言詞辯論為之，刑事訴訟法第303條第5款、第
    307條分別定有明文。本案被告黃雯琦於檢察官提起公訴且
    繫屬於本院後，於民國110年10月13日死亡一節，有個人戶
    籍資料(完整姓名)查詢結果在卷可稽（見本院卷第513頁）
    ，揆諸前揭規定，爰不經言詞辯論，逕為諭知不受理之判決
    。
三、退併辦部分：臺灣臺中地方檢察署檢察官認110年度偵字第1
    031號詐欺案件併辦意旨書所載之事實（見附件二），與被
    告已起訴之本案為同一案件，應移送本院併案審理。惟被告
    上開經起訴之犯行，既經本院判決公訴不受理，則前開移送
    併辦部分，本院即無從併予審理，即應退由檢察官另為適法
    之處置。
四、據上論斷，應依刑事訴訟法第303條第5款、第307條，判決
    如主文。
本案經檢察官陳建文提起公訴及移送併辦，檢察官藍獻榮到庭執
行職務。
中　　華　　民　　國　　110 　年　　10　　月　　18　　日
                  刑事第十八庭 審判長法  官  李昇蓉 
　　　　　　　　　                   法  官  李依達
　　　　　　　　　                   法  官  張美眉
以上正本證明與原本無異。
如不服本判決應於收受送達後20日內向本院提出上訴書狀，並應
敘述具體理由；其未敘述上訴之理由者，應於上訴期間屆滿後20
日內向本院補提理由書（均須按他造當事人之人數附繕本）「切
勿逕送上級法院」。
告訴人或被害人如不服判決，應備理由具狀向檢察官請求上訴，
上訴期間之計算，以檢察官收受判決正本之日起算。
　　　　                             書記官  薛美怡
中　　華　　民　　國　　110 　年　　10　　月　　18　　日
附件一
臺灣臺中地方檢察署檢察官起訴書
                                    109年度偵字第22786號
　　被　　　告　黃雯琦　女　50歲（民國00年00月0日生）
　　　　　　　　　　　　住臺中市○○區○○00號
　　　　　　　　　　　　國民身分證統一編號：Z000000000號
上列被告因偽造有價證券案件，已經偵查終結，認應提起公訴，
茲將犯罪事實及證據並所犯法條分敘如下：
        犯罪事實
一、黃雯琦係何志強之配偶，何志強並將其向第一銀行申辦之空
    白支票(票號GB0000000至GB0000000號)以及支票印鑑，交由
    黃雯琦保管，雙方約定黃雯琦於簽發支票前，需事先徵得何
    志強同意後始得開票。黃雯琦竟與劉祥炎(另通緝中)共同意
    圖為自己不法之所有，基於意圖供行使之用而偽造有價證券
    之犯意聯絡，由黃雯琦自民國109年4月間某日起，迄同年6
    月1日止，未經何志強之同意，擅自取用何志強交付黃雯琦
    保管之支票印章，盜蓋於附表所示之支票之發票人欄，並在
    附表編號1-3號支票發票人欄偽簽何志強之署名，而開立附
    表所示之支票，並由劉祥炎在附表所示之支票上背書，黃雯
    琦與劉祥炎偽造附表所示之支票後，即持附表所示支票向他
    人 行使之，致生損害於何志強。嗣黃雯琦於109年5月25日
    服農藥自殺未果，且何志強亦收到銀行通知補繳支票票款，
    查覺有異，並於109年6月1日報警處理，始循線查知上情。
二、案經何志強訴由臺中市政府警察局東勢分局報告偵辦。
　　    證據並所犯法條
一、上開犯罪事實，業據被告黃雯琦坦承不諱，復經告訴人何志
    強指述明確，並有支票影本、被告與劉祥炎之對話翻拍截圖
    、何志強向第一銀行申辦之本案支票支票簿影本、支票影本
    、黃雯琦之中國醫藥大學附設醫院診斷證明書附卷可稽，足
    認被告上開自白核與事實相符，應堪採信。綜上，本件被告
    罪嫌堪以認定。
二、核被告黃雯琦所為，係犯刑法第201條第1項之偽造有價證券
    罪嫌。被告行使偽造有價證券之低度行為為偽造有價證券之
    高度行為所吸收，不另論罪。被告先後多次偽造有價證券之
    行為，犯罪時間密接，且均係基於冒用其配偶何志強之名義
    所為，侵害法益同一，其各自獨立性極為薄弱，應視為數個
    舉動之接續行為而論以一罪。至於附表所示偽造之支票共15
    張，請依刑法第205條之規定宣告沒收。
三、依刑事訴訟法第251條第1項提起公訴。
　　此    致
臺灣臺中地方法院
中　　華　　民　　國　 109　　年　　11　　月　　13　　日
　　　　　　　　　　　　　　　檢　察　官  陳建文
本件正本證明與原本無異
中　　華　　民　　國　 109　　年　　11　　月　　26　　日
                              書  記  官  林佳欣
附錄本案所犯法條全文
中華民國刑法第201條
意圖供行使之用，而偽造、變造公債票、公司股票或其他有價證
券者，處 3 年以上 10 年以下有期徒刑，得併科 9 萬元以下罰
金。
行使偽造、變造之公債票、公司股票或其他有價證券，或意圖供
行使之用而收集或交付於人者，處 1 年以上 7 年以下有期徒刑
，得併科 9 萬元以下罰金。
附表
編號 支票號碼 支票發票日 支票票面金額(新臺幣) 支票背後背書人 1 GB0000000 109年5月15日 17萬元 黃雯琦 2 GB0000000 109年5月25日 15萬元 劉祥炎 3 GB0000000 109年6月10日 19萬元 劉祥炎 4 GB0000000 109年5月15日 17萬元 林秉璋 5 GB0000000 109年6月5日 17萬5000元 劉祥炎 6 GB0000000 109年5月29日 20萬元 林琪閔 7 GB0000000 109年6月2日 20萬元 許勝傑 8 GB0000000 109年6月4日 20萬元 許勝傑、黃柏超 9 GB0000000 109年5月27日 20萬元 黃雯琦 10 GB0000000 109年5月25日 17萬5000元 林秉璋、劉淑珍 11 GB0000000 109年5月23日 30萬元 許勝傑、吳天賜 12 GB0000000 109年6月7日 25萬元 劉祥炎 13 GB0000000 109年6月5日 24萬8000元 劉美足 14 GB0000000 109年5月28日 8萬元 劉祥炎、余嘉玲 15 GB0000000 109年6月10日 22萬元 林秉璋、一亨起重行 

附件二
臺灣臺中地方檢察署檢察官移送併辦意旨書
                                     110年度偵字第1031號
　　被　　　告　黃雯琦　女　50歲（民國00年00月0日生）
　　　　　　　　　　　　住臺中市○○區○○00號
　　　　　　　　　　　　國民身分證統一編號：Z000000000號
上列被告因詐欺等案件，業經偵查終結，認應移由臺灣臺中地方
法院（貴股）併案審理，茲將犯罪事實、證據並所犯法條及併辦
理由分敘如下：
一、犯罪事實：黃雯琦係何志強(另為不起訴處分)之配偶，黃雯
    琦與劉祥炎(另行併案通緝)共同基於意圖供行使之用而偽造
    有價證券之犯意聯絡，由黃雯琦提供何志強之空白支票，自
    民國109年3月間某日起，未經何志強之同意，擅自取用何志
    強交付與黃雯琦保管之支票印章，偽造附表所示之支票後，
    由劉祥炎與黃雯琦持附表所示支票前往邱廉博之臺中市○○區
    ○○街00巷0號住處，以黃雯琦、何志強罹癌為由，向邱廉博
    借款貼現共計新臺幣（下同）134萬元，然附表所示之支票
    屆期後，均未獲兌現。案經邱廉博告訴偵辦。
二、證據：
（一）被告黃雯琦於偵查中之供述與自白。
（二）同案被告何志強於偵查中之陳述。
（三）告訴人邱廉博於偵查中之指述。
（四）支票影本、退票理由單影本、本署109年度偵字第22789號
      起訴書影本。
三、所犯法條：核被告所為，係犯刑法第201條第1項之偽造有價
    證券罪嫌。被告行使偽造有價證券之低度行為為偽造有價證
    券之高度行為所吸收，不另論罪。被告先後多次偽造有價證
    券之行為，犯罪時間密接，且均係基於冒用其配偶何志強之
    名義所為，侵害法益同一，其各自獨立性極為薄弱，應視為
    數個舉動之接續行為而論以一罪。至於附表所示偽造之支票
    ，請依刑法第205條之規定宣告沒收。
四、告訴意旨認被告黃雯琦另涉有刑法第339條第1項之詐欺取財
    罪嫌。惟按行使偽造有價證券以使人交付財物，本即含有詐
    欺之性質，如所交付之財物，即係該證券本身之價值，其詐
    欺取財仍屬行使偽造有價證券之行為，不另論以詐欺取財罪
    ；但如行使該偽造之有價證券，係供擔保或作為新債清償而
    借款，則其借款之行為，已屬行使偽造有價證券行為以外之
    另一行為應併論以詐欺取財罪。最高法院108年度台上字第3
    163號判決意旨參照。告訴人於本署訊問時陳稱：因為劉祥
    炎說要貼票，跟伊調取現金，所以才會開立本案支票等語，
    是被告偽造附表所示支票之用意係作為調取證券本身之價值
    現金，依上開說明，不另論以詐欺取財罪，然此部分倘成立
    犯罪，與前揭起訴事實為同一事實，爰不另為不起訴處分，
    附此敘明。
五、移請併案辦理案件：被告前被訴偽造有價證券案件，業經本
    署檢察官以109年度偵字第22786號案件提起公訴(下稱前案)
    ，現由貴院(貴股)以109年訴字第2858號案件審理中，有該
    案起訴書、被告刑案資料查註紀錄表足憑。本件被告所涉偽
    造有價證券罪嫌，與前案被告所偽造之支票，均本於何志強
    向第一銀行申辦之同一空白支票本(票號GB0000000至GB0000
    000號)，且犯罪時間密接，侵害法益同一，另本案附表編號
    1、2支票與前案附表編號2、3支票號碼相同，本案與前案核
    屬同一案件，為前案起訴效力所及，應予併案審理。
　　此　致
臺灣臺中地方法院
中　　華　　民　　國　 110　　年　　1 　　月　　25　　日
　　　　　　　　　　　　　　　檢　察　官　陳建文
附表
編號 支票號碼 支票發票日 支票票面金額(新臺幣) 支票背後背書人 1 GB0000000 109年5月25日 15萬元 劉祥炎 2 GB0000000 109年6月10日 19萬元 劉祥炎 3 GB0000000 109年6月15日 20萬元 劉祥炎 4 GB0000000 109年6月20日 20萬元 劉祥炎 5 GB0000000 109年6月29日 15萬元 劉祥炎 6 GB0000000 109年7月5日 25萬元 劉祥炎 7 GB0000000 109年7月10日 20萬元 劉祥炎